【裁判字號】    97,易,476
【裁判日期】    970918
【裁判案由】    恐嚇
【裁判全文】
臺灣臺南地方法院刑事判決               97年度易字第476號
公  訴  人  臺灣臺南地方法院檢察署檢察官
被      告  丁○○
選任辯護人  錢師風律師
上列被告因恐嚇案件，經檢察官聲請簡易判決處刑（96年度偵字
第17471號），本院認宜適用通常審判程序，判決如下：
    主  文
丁○○無罪。
    理  由
一、公訴意旨略以：丁○○於民國九十六年九月二十二日下午二
    時五十七分許，在臺南市○○區○○路五段一百六十四巷二
    弄旁空地上，因故與戊○○發生爭執，丁○○竟恐嚇告訴人
    稱：「如不把挖土機開走，到時挖土機壞掉，是你家的事」
    、「要放火燒挖土機」等語，致戊○○心生畏懼。因認丁○○涉犯刑法第三百零五條恐嚇罪。
二、公訴意旨上開所認，無非以被告坦承口出：「如不把挖土機
    開走，到時挖土機壞掉，是你家的事」等語；被害人戊○○
    之指訴；在場證人甲○○及乙○○證述等資為論據。訊據被
    告固坦承於上開時地，向戊○○宣稱：「如不把挖土機開走
    ，到時挖土機壞掉，是你家的事」，惟堅詞否認揚言：「要
    放火燒挖土機」，且否認有恐嚇之犯意，辯稱：當天是戊○○擅自將怪手開到我家土地上挖掘土方，我們趕到時，他們
    已經挖完旁邊另外一塊土地，又把怪手開到我家土地上，我
    請他把怪手開走，他不願意，所以我才跟他講那些話，意思
    是我們不負保管責任，到時候不要賴在我們頭上等語。
三、按犯罪事實應依證據認定之，無證據不得認定犯罪事實。又
    不能證明被告犯罪者，應為無罪之諭知。刑事訴訟法第一百
    五十四條第二項、第三百零一條第一項分別定有明文。另按
    認定犯罪事實所憑之證據，雖不以直接證據為限，間接證據
    亦包括在內；然而無論直接或間接證據，其為訴訟上之證明
    ，須於通常一般之人均不致有所懷疑，而得確信其為真實之
    程度者，始得據為有罪之認定（最高法院七十六年度台上字
    第四九八六號判例可資參照）。經查：
  (一)被告於上開時地，向戊○○揚稱：「如不把挖土機開走，到
    時挖土機壞掉，是你家的事」等語，除據被告自承外，並據
    戊○○到庭證述屬實，且有戊○○提供之現場錄影光碟暨勘
    驗譯文附卷可資參佐。惟按刑法第三百零五條係以「以加害
    生命、身體、自由、名譽、財產之事，恐嚇他人致生危害於
    安全」為要件，而被告並未明白表示要施加不法手段破壞戊○○之挖土機，僅含糊表示「到時挖土機壞掉，是你家的事
    」，然挖土機停放在外，損壞原因諸多，不單僅止於被告挾
    怨報復所為，亦有可能肇因於天災，或遭其他不明人士隨意
    破壞。是在被告語意不明情況下，與被告有宿怨者，自容易
    侷限在被告係在恐嚇將使用不法力量使挖土機壞掉，然而對
    其他無關者而言，未必皆有相同感受。且觀諸卷附錄影光碟
    ，在被告口出此言時，現場處理之派出所所長及另二名員警
    ，均未有任何阻止被告之舉止，或以恐嚇現行犯逮捕被告，
    足認被告所言，在一般人觀感上，是否一致認定係屬恐嚇言
    詞，而未有其他想法，顯然已非無疑。本案既無充足證據證
    明被告有脅迫要毀壞挖土機之意，僅憑告訴人個人主觀認定
    ，尚不足資為被告不利之證據。
  (三)另證人甲○○及乙○○於偵查中及本院審理時雖一致證述，
    有聽到丁○○說要放火燒挖土機云云，惟依本院勘驗戊○○
    提出之錄影光碟結果：被告於光碟上顯示時間十八分三十三
    秒到達現場，員警於二十四分十一秒隨後而至，雙方約於二
    十六分三十五秒發生言語衝突，但被告並未出言要放火燒挖
    土機，約至三十分三十秒，被告即騎機車離開現場，上情有
    勘驗筆錄及譯文附卷可稽。足認證人甲○○及乙○○之證詞
    ，與事實不符，難採為憑。此外，亦無證據證明被告有恐嚇
    要放火燒挖土機，依上說明，公訴人所提之證據尚不足證明
    被告犯罪，依法應為被告無罪之諭知。
據上論斷，應依刑事訴訟法第四百五十二條、第三百零一條第一
項，判決如主文。
本案經檢察官丙○○到庭執行職務
中    華    民    國    97    年    9     月    18    日
                刑事第五庭    法  官  包梅真
以上正本證明與原本無異。
如不服本判決應於收受本判決後10日內向本院提出上訴書狀，並
應敘述具體理由。如未敘述上訴理由者，應於上訴期間屆滿後20
日內向本院補提理由書狀（均須按他造當事人之人數附繕本）「
切勿逕送上級法院」。
                              書記官  李淑秋
中    華    民    國    97    年    9     月    18    日


司法院資訊處製作；財團法人民間司法改革基金會備份。
